臺灣新竹地方法院刑事宣示判決筆錄　　　　96年度易字第29號
公　訴　人　臺灣新竹地方法院檢察署檢察官
被　　　告　丁○○
指定辯護人　本院公設辯護人乙○○
上列被告因偽造文書案件，經檢察官聲請以簡易判決處刑（94年
度偵字第5196、5752號），及移送併案審理（95年度偵字第1757
號）後，聲請改依協商程序而為判決，本院於中華民國96年1月
31日下午5時在本院刑事第六法庭宣示判決，出席職員如左：
法官起立朗讀判決主文、犯罪事實要旨、處罰條文，及告以上訴
限制、期間並提出上訴狀之法院，且諭知記載其內容：
一、主  文：
    丁○○行使偽造之信用卡，累犯，處有期徒刑拾月。偽造之
    匯豐商業銀行股份有限公司信用卡壹張（卡號：0000000000
    000000號，含背面簽名欄上所偽造之「余郁彥」簽名壹枚）
    及如附表所示偽造之「甲○○」署押共伍拾枚（含簽名拾柒
    枚及指印拾枚），均沒收之。
二、犯罪事實要旨：
    丁○○前於民國91年間因違反毒品危害防制條例案件（連續
    施用第二級毒品）經台灣士林地方法院以91年度易字第96號
    判處有期徒刑5月，於91年7月11日確定，並於92年9月13日
    執行完畢，仍不知悔改，丁○○於94年9月16日，在臺中市
    火車站附近某小吃店，向一姓名年籍不詳綽號「小六」之男
    子，以新臺幣（下同）10,000元之代價，購得偽造之匯豐商
    業銀行股份有限公司（下稱匯豐銀行）、卡號0000000000
    000000號信用卡1張，並自行在該偽卡背面偽簽「余郁彥」
    之簽名後，明知所購得之上開信用卡係偽造，信用卡上之電
    磁記錄，藉由刷卡機之讀取處理後所顯示之符號，足以為表
    示該信用卡係經發卡銀行核准持卡人對特約商店刷卡消費之
    證明，竟仍基於行使偽造信用卡之犯意，於同年月21日下午
    4時許，持上開偽造之信用卡至新竹市○○路○段194巷3號
    NOVA廣場141室購買價值15000元之SONY牌數位相機，並持該
    偽造之信用卡交付該商店之服務人員丙○○，以刷卡之方式
    支付價金，經丙○○在刷卡機上刷卡辨識，然為店內之端末
    機所拒絕，因而未能消費成功，丙○○因而起疑，於是呼叫
    警衛前來處理而未遂足生損害於余郁彥、匯豐銀行及丙○○
    。而丁○○於同日下午6時10分許、翌日即22日上午7時許，
    在新竹市警察局第二分局埔頂派出所員警製作筆錄時，竟假
    冒同母異之弟「甲○○」之名義應訊，並在警訊筆錄、搜索
    筆錄、扣押物品目錄表、口卡片、權利告知通知書、逮捕通
    知書上接續偽造「甲○○」之署押及按捺指印，復於同年月
    22 日下午3時6分許及同年10月11日下午3時38分許，在臺灣
    新竹地方法院檢察署檢察官訊問時，繼以「甲○○」署押，
    共計偽造「甲○○」署押49枚（含簽名16枚及指印33枚）足
    生損害於甲○○及司法人員偵辦犯罪之正確性。
三、處罰條文：
    刑法第201條之1第2項。
四、協商判決除有刑事訴訟法第455條之4第1項第1款於本訊問程
    序終結前，被告撤銷協商合意或檢察官撤回協商聲請者；第
    2款被告協商之意思非出於自由意志者；第4款被告所犯之罪
    非第455條之2第1項所定得以協商判決者；第6款被告有其他
    較重之裁判上一罪之犯罪事實者；第7 款法院認應諭知免刑
    或免訴、不受理者情形之一，及違反同條第2 項「法院應於
    協商合意範圍內為判決；法院為協商判決所科之刑，以宣告
    緩刑或2 年以下有期徒刑、拘役或罰金為限」之規定者外，
    檢察官與被告均不得上訴。
五、如有前項得上訴之情形，得自收受宣示判決筆錄送達之日起
    10日內，向本院提出上訴書狀，上訴於第二審法院。
中　　華　　民　　國　　96　　年　　1 　　月　　31　　日
                        臺灣新竹地方法院刑事第一庭
                              書  記  官  李佩真
                              審判長法官  李毓華
以上正本證明與原本無異。
中　　華　　民　　國　　96　　年　　1 　　月　　31　　日
                              書  記  官  李佩真
附錄本案論罪科刑法條全文：
中華民國刑法第201條之1第2項
（偽造變造有價證券供行使罪）
意圖供行使之用，而偽造、變造信用卡、金融卡、儲值卡或其他
相類作為簽帳、提款、轉帳或支付工具之電磁紀錄物者，處1 年
以上7 年以下有期徒刑，得併科3萬元以下罰金。
行使前項偽造、變造之信用卡、金融卡、儲值卡或其他相類作為
簽帳、提款、轉帳或支付工具之電磁紀錄物，或意圖供行使之用
，而收受或交付於人者，處5年以下有期徒刑，得併科3萬元以下
罰金。
附表：
┌──┬───────────────────┬────────────┐
│編號│     偽   造   所   在   位   置      │   偽  造  之  態  樣   │
├──┼───────────────────┼────────────┤
│   1│94年9月21日新竹市警察局第二分局埔頂派 │偽造「甲○○」簽名3枚及 │
│    │出所調查筆錄（見94年度偵字第5196號偵查│指印6枚。               │
│    │卷第6-7頁）                           │                        │
├──┼───────────────────┼────────────┤
│   2│94年9月22日新竹市警察局第二分局埔頂派 │偽造「甲○○」之簽名2枚 │
│    │出所調查筆錄（見94年度偵字第5196號偵查│及指印11枚              │
│    │卷第8-11頁）                          │                        │
│    │                                      │                        │
├──┼───────────────────┼────────────┤
│   3│94年9月21日16時新竹市警察局第二分局搜 │偽造「甲○○」簽名3枚及 │
│    │索扣押筆錄（見94年度偵字第5196號偵查卷│指印9枚。               │
│    │第15-17頁）                           │                        │
│    │                                      │                        │
├──┼───────────────────┼────────────┤
│   4│新竹市警察局第二分局扣押物品目錄表（1 │偽造「甲○○」簽名1枚及 │
│    │式3聯）（見94年度偵字第5196號偵查卷第 │指印1枚。               │
│    │18頁）                                │                        │
├──┼───────────────────┼────────────┤
│    │口卡片（見94年度偵字第5196號偵查卷第19│偽造「甲○○」簽名1枚及 │
│   5│頁）                                  │指印1枚                 │
├──┼───────────────────┼────────────┤
│   6│權利告知通知書（見94年度偵字第5196號偵│偽造「甲○○」簽名1枚及 │
│    │查卷第23頁）                          │指印1枚。               │
│    │                                      │                        │
├──┼───────────────────┼────────────┤
│   7│逮捕通知書（見94年度偵字第5196號偵查卷│偽造「甲○○」簽名3枚及 │
│    │第24、25頁）                          │指印3枚。               │
│    │                                      │                        │
├──┼───────────────────┼────────────┤
│   8│94年9月22日下午2時48分偵訊筆錄（見94年│偽造「甲○○」簽名2枚及 │
│    │度偵字第5196號偵查卷第28-29頁）       │指印2枚。               │
├──┼───────────────────┼────────────┤
│   9│94年10月11日下午3時34分偵訊筆錄（見94 │偽造「甲○○」簽名1枚   │
│    │年度偵字第5196號偵查卷第41頁）        │                        │
├──┼───────────────────┴────────────┤
│    │共計：50枚（含簽名17枚及指印33枚）                              │
└──┴────────────────────────────────┘
